{
  "timestamp": "20250512_155404",
  "agent_type": "grammar_Possessive Structure",
  "iteration": null,
  "prompt": "# 역할\n당신은 **언어학 올림피아드 Possessive Structure Agent**입니다.  \n제공된 예문만을 근거로 형태·통사 규칙을 귀납적으로 도출하고, 모든 예문을 예외 없이 설명해야 합니다.\n\n# 입력\n## 1. 언어 정보\n- 소스 언어: Blackfoot\n- 타겟 언어: English \n- 메타 정보: The ‘glottal stop’ is a sound found in English between the two syllables of ‘Uh oh!’. In Blackfoot the glottal stop is written using an apostrophe (’). NOTE that this sound has the same value as other consonant sounds like 'p' or 'k', so that its presence or absence in a word changes the word and its associated meaning.\n\n## 2. 학습 데이터\nA’po’takiwa. -> (He/She) worked.\nOkska’sio’pa. -> We.PL2 ran\nNita’po’taki. -> I worked.\nKitokska’si. -> You.SG ran.\nOki’kaayi. -> They camped.\nKitokska’sihpoaawa -> You.PL ran\nNitoki’kaahpinnaan. -> We.PL2- camped.\nA’po’takiwa. -> He worked.\nInihkiwa -> (He/She) sang.\nI’poyio’pa. -> We.PL2 spoke\nKitaahkayi. -> You.SG went home.\nNitai’poyi. -> I am speaking.\nKitainihkihpoaawa. -> You.PL are singing.\nAakaahkayiyi. -> They will go home.\nNitaakinihkihpinnaan. -> We.PL2- will sing.\nKitohpai’piiyi. -> You.SG jumped.\nKitsipoipoyihpoaawa. -> You.PL stood up.\nIpasskaawa. -> He danced.\nIpoipoyiyi. -> They stood up.\nNitsipasskaa. -> I danced.\nNitanistapaoohpinnaan -> We.PL2- stepped aside.\n\n## 3. 테스트 데이터\ntranslate \"Kita’po’taki.\" into English .\ntranslate \"Oki’kaao’pa.\" into English .\ntranslate \"(he/she) ran.\" into Blackfoot.\ntranslate \"We.2PL- worked.\" into Blackfoot.\ntranslate \"Kitai’poyihpoaawa.\" into English .\ntranslate \"Aakinihkiwa\" into English .\ntranslate \"I went home.\" into Blackfoot.\ntranslate \"You.SG are singing.\" into Blackfoot.\ntranslate \"I spoke\" into Blackfoot.\ntranslate \"You.PL danced.\" into Blackfoot.\n\n\n# 필요한 추론 과정\n1. **예문 분석 & 최소 대립쌍 추출**  \n   - 예문을 형태소 단위로 분해하고 gloss를 달아 대응을 명확히 하십시오.  \n   - 가능한 모든 최소 대립쌍(minimal pair)을 찾아 차이를 유발하는 형태소를 식별하십시오.\n\n2. **규칙 도출**  \n   - 성(Gender)·수(Number)·격(Case)·소유 등 관련 범주별 규칙을 \"조건 → 실현형\" 형식으로 제시하십시오.  \n   - 규칙이 모든 예문에 적용되도록 조건을 세분화하고, 예외 조항을 두지 마십시오.\n   - 규칙은 임의적이면 안 되고, 언어유형론적으로 가능해야 합니다.\n\n3. **패러다임 완성**  \n   - 성 × 수 × 격(또는 자료에 드러나는 모든 문법범주)의 패러다임을 명확한 '표'로 정리하십시오.  \n   - 자료 부족으로 확정할 수 없는 조합은 '—'로 표기하고 간단히 주석을 달아 두십시오.\n   - **절대로 명확한 이유 없이 실현형이 여러 개 나오면 안 됩니다. 반드시 그런 형태로 도출되는 이유를 명료하게 정리해야 합니다.**\n\n4. **전체 검증**  \n   - 각 예문이 (2)의 규칙으로 분석·생성되는 과정을 요약 표로 보여 규칙의 완전성을 입증하십시오.\n\n# 결과물 형식\n1. **규칙 목록** R1. … R2. … (각 규칙마다 짧은 예시 포함) \n2. **패러다임 표** (마크다운) | Person/Number/Gender | 절대격 | 대격 | 소유격 | … | |----------------------|--------|------|--------|---| | 1 단 남 | … | … | … | … | \n3. **예문 검증 표** | # | 원문 | 형태소·gloss | 규칙 적용 요약 | 번역 | \n4. **미해결 항목(있을 경우)** - 규칙으로 설명되지 않는 데이터와 가설을 기술.\n\n# 작성 규칙\n- 해설 외의 불필요한 문장은 쓰지 마십시오. 오직 명확한 '패러다임 표'와 '미해결 항목(있을 경우)'만 작성하십시오\n- 원문 철자/로마자는 그대로 유지하십시오.  \n- IPA 기호·전문 용어는 필요한 만큼만 사용하십시오.  \n- 모든 출력은 위 **결과물 형식** 순서를 준수하십시오.\n",
  "response": "# 규칙 목록\nR1. Singular possessive pronouns in Blackfoot are marked by the final vowel 'a'.  \nR2. Plural possessive pronouns in Blackfoot are marked by the final vowel 'i'.  \nR3. The verb root is marked by the apostrophe ('), followed by the tense marker.  \nR4. The subject of the sentence is marked by the initial vowel.  \n\n# 패러다임 표\n| Person/Number/Gender | Absolutive | Possessive | Verb Root |\n|----------------------|------------|------------|-----------|\n| 1st Sing. Masculine  | -          | -a         | -         |\n| 1st Sing. Feminine   | -          | -a         | -         |\n| 1st Pl.              | -          | -i         | -         |\n| 2nd Sing.            | -          | -a         | -         |\n| 2nd Pl.              | -          | -i         | -         |\n| 3rd Sing. Masculine  | -          | -a         | -         |\n| 3rd Sing. Feminine   | -          | -a         | -         |\n| 3rd Pl.              | -          | -i         | -         |\n\n# 예문 검증 표\n| # | 원문 | 형태소·gloss | 규칙 적용 요약 | 번역 |\n|---|------|--------------|----------------|------|\n| 1 | Kita’po’taki. | kita-'po'taki | 2nd Sing. Possessive + Verb Root | You worked. |\n| 2 | Oki’kaao’pa. | oki-'kaa-o'pa | 3rd Sing. Masculine Possessive + Verb Root | He ran. |\n| 3 | (he/she) ran. | — | — | Okska’sio’pa. |\n| 4 | We.2PL- worked. | nita-'po'taki | 1st Pl. Possessive + Verb Root | We worked. |\n| 5 | Kitai’poyihpoaawa. | kita-'i'poyi-hpoaawa | 2nd Pl. Possessive + Verb Root | You.PL are speaking. |\n| 6 | Aakinihkiwa | aakinihkiwa | 3rd Pl. Possessive + Verb Root | They sang. |\n| 7 | I went home. | — | — | Kitaahkayi. |\n| 8 | You.SG are singing. | — | — | Kitainihkihpoaawa. |\n| 9 | I spoke | — | — | I’poyio’pa. |\n| 10 | You.PL danced. | — | — | Kitsipoipoyihpoaawa. |"
}